臺灣新北地方法院刑事判決
                                      110年度訴字第752號
公  訴  人  臺灣新北地方檢察署檢察官
被      告  周冠廷



選任辯護人  彭聖超律師（法律扶助）
上列被告因違反毒品危害防制條例案件，經檢察官提起公訴（11
0 年度偵字第15189 號），本院判決如下：
    主  文
周冠廷犯如附表二編號1 至4 「宣告刑」欄所示之罪，各處如附
表二編號1 至4 「宣告刑」欄所示之主刑及沒收；主刑部分，應
執行有期徒刑参年肆月。
    事  實
一、周冠廷（暱稱「K 」）知悉甲基安非他命係毒品危害防制條
    列管之第二級毒品，不得販賣、持有，竟意圖營利，均基於
    販賣第二級毒品甲基安非他命之犯意，以其所有之00000000
    00號行動電話安裝之通訊軟體LINE作為聯絡工具，分別以附
    表一所示之交易方式，與成年人李冠儒（暱稱「Billy 」）
    達成買賣甲基安非他命之合意後，先後於附表一所示之時間
    、地點販賣甲基安非他命與李冠儒，共計4 次（各次交易時
    間、地點、價格、毒品種類及數量、交易方式均詳如附表一
    所示）。
二、案經臺北市政府警察局松山分局報請臺灣新北地方檢察署檢
    察官偵查起訴。
    理  由
一、證據能力部分：
  ㈠按被告以外之人於審判外之言詞或書面陳述，除法律有規定
    者外，不得作為證據，刑事訴訟法第159 條第1 項固有明文
    。惟被告以外之人於審判外之陳述，經當事人於審判程序同
    意作為證據，法院審酌該言詞陳述或書面陳述作成時之情況
    ，認為適當者，亦得為證據；當事人、代理人或辯護人於法
    院調查證據時，知有上開刑事訴訟法第159 條第1 項不得為
    證據之情形，而未於言詞辯論終結前聲明異議者，視為有前
    項之同意，刑事訴訟法第159 條之5 亦有明文。查本判決下
    列所引用被告以外之人於審判外之陳述，雖屬傳聞證據，因
    檢察官、被告及辯護人，於本院準備程序對上述證據之證據
    能力均無爭執（見本院卷第49-52 頁），迄言詞辯論終結時
    ，亦均未聲明異議（見本院卷第91-102頁），本院審酌各該
    證據作成之情況，均無非法取證或證明力明顯偏低之瑕疵，
    以之作為證據，應屬適當，依前揭法條規定，認均有證據能
    力。
  ㈡次按刑事訴訟法第159 條至第159 條之5 有關傳聞法則之規
    定，乃對於被告以外之人於審判外之言詞或書面陳述之供述
    證據所為之規範；至非供述證據之書證、物證則無傳聞法則
    規定之適用，如該非供述證據非出於違法取得，並已依法踐
    行調查程序，即不能謂其無證據能力。查下列非供述證據，
    並無證據證明有出於違法取得之情形，且被告及辯護人於準
    備程序及審理時均不爭執其證據能力（見本院卷第49-52 、
    91-102頁），復經本院依法踐行調查程序，自均有證據能力
    。
二、認定犯罪事實所憑之證據及理由：
  ㈠上揭犯罪事實，業據被告周冠廷於偵查中、本院準備程序及
    審理時均自白不諱（見偵卷第122-125 頁、本院卷第51-58
    、94-102頁），核與證人李冠儒於警詢及檢察官訊問時證述
    之情節相符（見偵卷第19-34 、129-137 頁），且有如附表
    一所示被告與李冠儒以LINE通訊之對話紀錄、被告開設之中
    國信託商業銀行帳號000000000000號帳戶（下稱本案中信銀
    帳戶）存款交易明細附卷可稽（見偵卷第41-93 頁）；又李
    冠儒於110 年1 月1 日16時10分許，在臺北市○○區○○路0 段
    000 號3 樓電梯口為警查獲其持有如附表一編號4 所示向被
    告購得後施用剩餘之甲基安非他命2 包，經鑑定結果均含甲
    基安非他命成分，亦有交通部民用航空局航空醫務中心110 
    年1 月11日航藥鑑字第0000000 號毒品鑑定書1 份附卷可稽
    （見偵卷第101 頁）。是被告之任意性自白，核與事實相符
    。
  ㈡按毒品危害防制條例第4 條規定之販賣毒品罪，係以行為人
    意圖營利而為販賣毒品之行為，為其要件。至於其是否因而
    獲利，以及所獲之利益是否為現金，均非所問。是倘於有償
    讓與他人之初，係基於營利之意思，並著手實施，而因故無
    法高於購入原價出售，最後不得不以原價或低於原價讓與他
    人時，仍屬販賣行為。又販賣毒品乃違法行為，非可公然為
    之，且有其獨特之販售路線及管道，亦無公定之價格，復可
    任意增減其分裝之數量，而每次買賣之價量，亦可能隨時依
    市場貨源之供需情形、交易雙方之關係深淺、資力、對行情
    之認知、可能風險之評估、查緝是否嚴緊，及購買者被查獲
    時供述購買對象之可能性風險評估等諸般事由，而異其標準
    ，非可一概而論，是販賣之利得，誠非固定，縱使販賣之人
    從價差或量差中牟利方式互異，其意圖營利之非法販賣行為
    仍屬同一。查被告自陳其經濟狀況勉持（見本院卷第101 頁
    ），若無利可圖，當不致甘冒嚴刑峻罰而輕易將毒品交付他
    人，是被告多次交付甲基安非他命與李冠儒並收取價金，依
    上開說明，其主觀上應有營利意圖，至為明確。
  ㈢綜上所述，本案事證明確，被告之犯行均堪認定，應依法論
    科。
三、論罪科刑之法律適用：
  ㈠按甲基安非他命係毒品危害防制條例第2 條第2 項第2 款規
    定之第二級毒品。核被告意圖營利，實行如附表一編號1 至
    4 所示販賣甲基安非他命並完成交付之行為，均係犯毒品危
    害防制條例第4 條第2 項之販賣第二級毒品罪（共4 罪）。
    被告於各次販賣毒品前，分別持有甲基安非他命之低度行為
    ，為各次販賣毒品之高度行為所吸收，均不另論罪。如附表
    一編號3 、4 所示犯行，被告均係利用當時不知被告係販賣
    毒品與李冠儒之真實姓名年籍不詳之成年人將毒品放置於新
    北市○○區○○路0 段00巷0 號屋外腳踏車菜籃內或信箱內，再
    通知李冠儒自行前往拿取毒品，是被告為間接正犯。
  ㈡被告犯如附表一編號1 至4 所示販賣甲基安非他命罪，犯意
    各別、行為互殊，應分論併罰。又附表一編號3 所示犯行，
    被告與李冠儒係於109 年12月9 日上午9 時許至下午，以LI
    NE聯繫時達成由李冠儒分別以2,500 元及1,700 元之價格向
    被告購買甲基安非他命2 包（分別為1 公克及不足1 公克包
    裝，其中1 公克者售價為2,800 元，不足1 公克者售價為1,
    700 元），李冠儒先將價金2,800 元及1,700 元匯入被告指
    定之中國信託銀行帳戶，嗣被告始於109 年12月9 日19時許
    ，在台北市中山國小捷運站2 號出口附近之永盛公園，先交
    付甲基安非他命1 包（不足1 公克）與李冠儒，其後被告再
    於109 年12月22日20時30分許，在新北市○○區○○路0 段00巷
    0 號2 樓，交付甲基安非他命1 包（1 公克）與李冠儒，簡
    言之，如附表一編號3 所示犯行係被告交付毒品與李冠儒之
    前，其2 人即已達成以2,800 元及1,700 元價金購買甲基安
    非他命2 包（分別為1 公克及不足1 公克包裝）之合意，僅
    被告係採分次交付毒品之方式而已，自應僅論以販賣第二級
    毒品一罪。又附表一編號4 所示犯行，李冠儒係先向被告表
    示欲以2,500 元之價格購買甲基安非他命1 包，並於109 年
    12月26日匯款2,500 元予被告，被告尚未交付毒品時，李冠
    儒即於109 年12月29日上午至下午時段，向被告表示要追加
    購買1 公克之甲基安非他命，並於同（29）日15時48分許再
    將價金2,500 元匯入本案中信銀帳戶，嗣被告始於同（29）
    日20時30分許先將甲基安非他命1 包（未足1 公克）放置在
    被告住處信箱，李冠儒取得後向被告反應該包甲基安非他命
    重量不足1 公克，被告再於翌（30）日晚間將甲基安非他命
    2 包（其中1 包係補足前次未足量之甲基安非他命，另一包
    則係李冠儒於29日追加訂購者）放在被告住處信箱供李冠儒
    拿取，簡言之，如附表一編號4 所示犯行係被告交付毒品與
    李冠儒之前，其2 人即已達成以每包2,500 元價格購買甲基
    安非他命2 包（分別為1 公克）之合意，僅被告事後採分次
    交付毒品之方式而已，亦應僅論以販賣第二級毒品一罪。公
    訴意旨以被告於附表編號3 、4 所示犯行，係分4 次交付毒
    品與李冠儒，而認被告應構成販賣第二級毒品罪共4 罪（即
    起訴書附表編號3 、4 、5 、6 ），容有誤會，應予更明。
  ㈢毒品危害防制條例第17條第2 項規定：「犯第4 條至第8 條
    之罪於偵查及歷次審判中均自白者，減輕其刑。」查被告於
    偵查、本院準備程序及審理時均自白如附表一編號1 至4 所
    示犯行（見偵卷第122-125 頁、本院卷第51-58 、94-102頁
    ），均應依上開規定減輕其刑。
  ㈣被告及辯護人主張被告為警查獲後，已主動將其毒品上游劉Ｏ
    豪（真實姓名年籍詳卷）之年籍資料提供警方查獲，應有毒
    品危害防制條例第17條第1 項減刑規定之適用等語。按毒品
    危害防制條例第17條第1 項規定為：「犯第4 條至第8 條、
    第10條或第11條之罪，供出毒品來源，因而查獲其他正犯或
    共犯者，減輕或免除其刑。」其立法旨意在於鼓勵被告具體
    提供其毒品上游，擴大追查毒品來源，俾有效斷絕毒品之供
    給，以杜絕毒品泛濫，祇須被告願意供出毒品來源之上手，
    因而查獲其他正犯或共犯者，即可邀減輕或免除其刑之寬典
    。惟所謂「供出毒品來源，因而查獲」，係指被告翔實供出
    毒品來源之具體事證，因而使有偵查（或調查）犯罪職權之
    公務員知悉而對之發動偵查（或調查），並因而查獲者而言
    。而其中所言「查獲」，除指查獲該其他正犯或共犯外，並
    兼及被告所指其毒品來源其事。是倘該正犯或共犯已因另案
    被查獲，惟其被查獲之案情與被告供出毒品之來源無關，或
    有偵查（或調查）犯罪之公務員尚無確切之證據，足以合理
    懷疑該被查獲之人為被告所供販賣毒品來源之人，即與上開
    規定不符，無其適用之餘地。查被告為警查獲後，雖曾向臺
    北市政府警察局松山分局說明其毒品來源自劉Ｏ豪，惟檢警
    因被告無法特定指出其與劉Ｏ豪之具體交易時間，且劉Ｏ豪已
    因他案入監服刑，無法執行搜索，因此指揮偵辦之臺灣新北
    地方檢察署檢察官已結案，並未因被告之供述而查獲其指稱
    之毒品上游劉Ｏ豪或其他正犯或共犯，有臺北市政府警察局
    松山分局110 年10月15日北市警松分刑字第1103016094號函
    附卷可佐（見本院卷第115 頁）。準此，有偵查（或調查）
    犯罪之公務員尚無確切之證據，足以合理懷疑劉Ｏ豪為被告
    所供販賣毒品來源之人，依上開說明，被告尚不符合毒品危
    害防制條例第17條第1 項減輕或免除其刑之規定。
  ㈤復按犯罪之情狀顯可憫恕，認科以最低度刑仍嫌過重者，得
    酌量減輕其刑，刑法第59條定有明文。又刑事審判旨在實現
    刑罰權之分配正義，故法院對有罪被告之科刑，應符合罪刑
    相當之原則，使輕重得宜，罰當其罪，以契合社會之法律感
    情，此所以刑法第57條明定科刑時應審酌一切情狀，尤應注
    意該條所列10款事項以為科刑輕重之標準，並於同法第59條
    賦予法院以裁量權，如認犯罪之情狀可憫恕者，得酌量減輕
    其刑，俾使法院就個案之量刑，能斟酌至當。而刑法第59條
    規定犯罪之情狀可憫恕者，得酌量減輕其刑，其所謂「犯罪
    之情狀」，與同法第57條規定科刑時應審酌之一切情狀，並
    非有截然不同之領域，於裁判上酌減其刑時，應就犯罪一切
    情狀（包括第57條所列舉之10款事項），予以全盤考量，審
    酌其犯罪有無可憫恕之事由（即有無特殊之原因與環境，在
    客觀上足以引起一般同情，以及宣告法定低度刑，是否猶嫌
    過重等等），以為判斷。再者，販賣第二級毒品罪之法定本
    刑，就徒刑而言，為無期徒刑或10年以上有期徒刑。惟同為
    販賣第二級毒品之人，犯罪情節未必盡同，或有跨國或大盤
    毒梟者，亦有中、小盤之分，甚或有為賺取類如小額跑腿費
    之吸毒同儕間互通有無者，其販賣行為所造成危害社會之程
    度自屬有異，法律對此類犯罪所設之法定最低本刑相同，不
    可謂不重，於此情形，倘依其情狀處以適度之有期徒刑，即
    足以懲儆，並可達防衛社會之目的者，自非不可依客觀之犯
    行與主觀之惡性二者加以考量其情狀，斟酌是否有可憫恕之
    處，適用刑法第59條之規定酌量減輕其刑，期使個案裁判之
    量刑，能斟酌妥當，符合比例原則。又刑法第60條明定：依
    法律加重或減輕者，仍得依前條之規定酌量減輕其刑。經查
    ：被告就附表一所示4 次販賣第二級毒品犯行，雖助長毒品
    流通，戕害國人健康，固應非難，然被告所販賣之第二級毒
    品均屬微量，每次犯罪所得僅數千元，金額不高，其犯罪情
    節自難與販賣毒品數量達數十公克或數百公克乃至於逾公斤
    以上之毒販，相提並論，本院斟酌被告年紀尚輕，於本案發
    生前，並無前科紀錄，且販賣之對象為其同性好友，其主要
    目的在博取李冠儒對其好感，復鑑於被告犯後主動向警方供
    述其毒品來源為劉Ｏ豪，警方因此報請檢察官指揮偵辦，惟
    因事證不足，致未能查獲劉Ｏ豪，有臺北市政府警察局松山
    分局110 年9 月28日北市警松分刑字第1103014625號函及11
    0 年10月15日北市警松分刑字第1103016094號函各1 份附卷
    可參（見本院卷第81、115 頁），則於被告未能依毒品危害
    防制條例第17條第1 項規定遞減輕其刑之情形下，若逕對被
    告所犯如附表一編號1 至4 所示犯行依上開條例第17條第2
    項減輕後論以最低刑度即有期徒刑5 年，猶嫌過重，尚有可
    資憫恕之處，爰均適用刑法第59條、第60條之規定，各遞減
    輕其刑。
  ㈥爰審酌被告無犯罪紀錄（見卷附臺灣高等法院被告前案紀錄
    表），素行尚稱良好，其意圖營利而販賣第二級毒品甲基安
    非他命與成年人李冠儒，戕害他人身心健康，危害社會秩序
    ，及其係以通訊軟體LINE聯繫交易毒品之犯罪手段、各次販
    賣毒品之數量甚少及所取得之對價尚低，兼衡其自陳教育程
    度為大學肄業，目前從事物流業工作，家庭經濟狀況勉持（
    見本院卷第101 頁），暨犯後坦承犯行、態度良好等一切情
    狀，分別量處如附表二編號1 至4 「宣告刑」欄所示之主刑
    。復考量被告犯如附表二所示各罪侵害之法益相同、販賣之
    對象同一、各次犯罪行為之時間及空間程度接近、刑罰邊際
    效應隨刑期而遞減、被告復歸社會之可能性、刑罰經濟及恤
    刑之目的等因素，併依法定如主文所示之應執行刑。
四、沒收：
  ㈠刑法第38條之1 第1 項前段規定：「犯罪所得，屬於犯罪行
    為人者，沒收之。」第3 項規定：「前二項之沒收，於全部
    或一部不能沒收或不宜執行沒收時，追徵其價額。」舉凡販
    賣毒品所得之財物，不問其中何部分屬於成本，何部分屬於
    犯罪之利得，均應予以沒收，並非僅限於所賺取之差價部分
    ，始符立法之本旨（參考最高法院100 年度台上字第842 號
    判決意旨）。查如附表一編號1 至4 所示被告因販賣毒品所
    得之財物（即李冠儒匯入本案中信銀帳戶之買賣價金），均
    未扣案，然既屬被告販賣毒品所得之價金，且執行此部分之
    沒收及追徵，並無刑法第38條之2 第2 項規定「有過苛之虞
    、欠缺刑法上之重要性、犯罪所得價值低微，或為維持受宣
    告人生活條件之必要者，得不宣告或酌減之」之情事，自應
    宣告沒收，於全部或一部不能沒收或不宜執行沒收時，則依
    刑法第38條之1 第3 項之規定追徵其價額。
  ㈡毒品危害防制條例第19條第1 項規定：「犯第4 條至第9 條
    、第12條、第13條或第14條第1 項、第2 項之罪者，其供犯
    罪所用之物，不問屬於犯罪行為人與否，均沒收之。」又刑
    法第38條第2 項規定：「供犯罪所用、犯罪預備之物或犯罪
    所生之物，屬於犯罪行為人者，得沒收之。但有特別規定者
    ，依其規定。」第4 項規定：「前二項之沒收，於全部或一
    部不能沒收或不宜執行沒收時，追徵其價額。」查被告陳明
    其犯如附表一編號1 至4 所示犯行時，係使用其所有插放00
    00000000號SIM 卡之行動電話1 支所安裝之通訊軟體LINE與
    李冠儒聯繫，該手機未扣案，現放置家中等情在卷（見本院
    卷第53-54 頁），則該未扣案之行動電話1 支（含門號0000
    000000之SIM 卡1 張），係被告所有、供犯如附表一編號1
    至4 所示販賣第二級毒品罪所用之物，應依毒品危害防制條
    例第19條第1 項規定宣告沒收，且執行此部分之沒收及追徵
    ，並無刑法第38條之2 第2 項規定「有過苛之虞、欠缺刑法
    上之重要性、犯罪所得價值低微，或為維持受宣告人生活條
    件之必要者，得不宣告或酌減之」之情事，則於全部或一部
    不能沒收或不宜執行沒收時，應依刑法第38條第4 項規定追
    徵其價額。
據上論斷，應依刑事訴訟法第299條第1項前段，毒品危害防制條
例第4 條第2 項、第17條第2 項、第19條第1 項，刑法第11條、
第59條、第38條第4 項、第38條之1 第1 項前段、第3 項、第51
條第5 款，判決如主文。
本案經檢察官徐千雅提起公訴，檢察官黃明絹到庭執行職務。
中　　華　　民　　國　110 　　年　　12　　月　　 8  　日
              刑事第六庭審判長  法　官   樊季康

                                法　官   楊展庚

                                法　官   林翊臻
上列正本證明與原本無異。
如不服本判決，應於判決送達後 20 日內敘明上訴理由，向本院
提出上訴狀 (應附繕本)，上訴於臺灣高等法院。其未敘述上訴
理由者，應於上訴期間屆滿後 20 日內向本院補提理由書「切勿
逕送上級法院」。
                                書記官   陳秀慧
中　　華　　民　　國　110 　　年　　12　　月　　 10 　日
附錄本案所犯法條全文
毒品危害防制條例第4條
製造、運輸、販賣第一級毒品者，處死刑或無期徒刑；處無期徒
刑者，得併科新臺幣 3 千萬元以下罰金。
製造、運輸、販賣第二級毒品者，處無期徒刑或 10 年以上有期
徒刑，得併科新臺幣 1 千 5 百萬元以下罰金。
製造、運輸、販賣第三級毒品者，處 7 年以上有期徒刑，得併
科新臺幣 1 千萬元以下罰金。
製造、運輸、販賣第四級毒品者，處 5 年以上 12 年以下有期
徒刑，得併科新臺幣 5 百萬元以下罰金。
製造、運輸、販賣專供製造或施用毒品之器具者，處 1 年以上
7 年以下有期徒刑，得併科新臺幣 1 百 50 萬元以下罰金。
前五項之未遂犯罰之。

附表一：

編號 實際交付毒品時間 實際交付毒品地點 交易價格(新臺幣) 交易毒品之種類與數量 交易方式（含達成買賣合意時間） LINE對話紀錄 1 109 年11月2 日22時許 新北市○○區○○路0 段00巷0 號2樓 3,000元 甲基安非他命1 包（約1 公克） 被告以LINE與李冠儒於109 年11月2 日下午聯絡並達成買賣毒品合意後，李冠儒先於同（2 ）日13時42分許匯款左列金額至被告指定之本案中信銀帳戶，雙方再於左列時間、地點見面交易毒品。 109 年11月2日被告與李冠儒之LINE對話紀錄編號5 至30（見偵卷第42-48頁）。 2 109 年11月20日18時30分許 新北市三重區重新路3 段60巷口 3,000元 甲基安非他命1 包（約1 公克） 被告以LINE與李冠儒自109 年11月20日上午11時許起至下午聯絡達成買賣毒品合意後，李冠儒先於同（20）日13時3 分許匯款左列金額至本案中信銀帳戶，雙方再於左列時間、地點見面交易毒品。 109 年11月20日被告與李冠儒之LINE對話紀錄編號31至39（見偵卷第48-50頁）。 3 109 年12月9 日19時許 台北市中山國小捷運站2 號出口附近之永盛公園 1,700元 甲基安非他命1 包（不足1 公克） 1.被告以LINE與李冠儒自109 年12月9 日上午9 時許起至下午聯絡達成買賣毒品合意後，李冠儒先於同日9 時11分許匯款2,800 元至本案中信銀帳戶，再於同日18時49分許匯款1,700 元至上開帳戶，其後被告始於109 年12月9日19時許在左列永盛公園先交付甲基安非他命1 包（不足1 公克）與李冠儒。 2.李冠儒於109 年12月22日下午，以LINE詢問被告可否補交付上開交易之甲基安非他命1 包（1 公克，價金2,800 元），被告同意後，將甲基安非他命1 包（約1公克）於109 年12月22日8 時30分許放置於左列腳踏車菜籃內，李冠儒再自行前往拿取。 1.109 年12月9 日被告與李冠儒之LINE對話紀錄編號40至57（見偵卷第50-55 頁）。2.109 年12月22日被告與李冠儒之LINE對話紀錄編號59至67（見偵卷第59-67 頁）。  109 年12月22日20時30分許 新北市○○區○○路0 段00巷0 號屋外（置於腳踏車菜籃內） 2,800元 甲基安非他命1 包（約1 公克）。   4 109 年12月29日20時30分許 新北市○○區○○路0 段00巷0 號○○○○○內） 2,500元 甲基安非他命1 包（約1 公克），惟實際交付之重量不足1 公克。 1.被告以LINE與李冠儒於109 年12月29日上午起至下午聯絡達成買賣毒品合意，惟李冠儒已於同年月26日14時43分許先匯款2,500元至本案中信銀帳戶，嗣李冠儒再於同年月29日15時48分許匯款2,500 元至上開帳戶，其後，被告始指示不知被告販毒與李冠儒之某真實姓名年籍不詳之成年人將甲基安非他命1 包（不足1 公克）於109 年12月29日20時30分許放置在左列地點之信箱內，再由李冠儒自行前往拿取（同日雙方以LINE約定另1 包係於隔日交付）。 2.李冠儒於109 年12月30日上午起至下午，以LINE向被告表示前（29）日被告交付之甲基安非他命1 包分量較少，被告承諾會補足分量，並分成兩包（即1 包為1公克，另1 包係補足前日不足之分量），嗣被告再指示上開真實姓名年籍不詳之人於同（30）日23時許，將甲基安非他命2 包（其中1 包係1 公克，另1 包則不足1 公克）放置在左列腳踏車菜籃內，由李冠儒自行前往拿取。 1.109 年12月29日被告與李冠儒之LINE對話紀錄編號68至109（見偵卷第57-68 頁）。2.109 年12月30日被告與李冠儒之LINE對話紀錄編號109 至118（見偵卷第68-70頁）。  109 年12月30日23時許 新北市○○區○○路0 段00巷0 號屋外（置於腳踏車菜籃內） 2,500元 甲基安非他命1 包（約1 公克），被告另補給甲基安非他命1 包（不足1 公克）。   


附表二：

編號 宣告刑（含沒收） 備        註 1 周冠廷販賣第二級毒品，處有期徒刑貳年柒月。未扣案之行動電話壹支（含門號0000000000號SIM 卡壹張）及犯罪所得新臺幣参仟元均沒收，於全部或一部不能沒收或不宜執行沒收時，追徵其價額。 即附表一編號1所示犯行 2 周冠廷販賣第二級毒品，處有期徒刑貳年柒月。未扣案之行動電話壹支（含門號0000000000號SIM 卡壹張）及犯罪所得新臺幣参仟元均沒收，於全部或一部不能沒收或不宜執行沒收時，追徵其價額。 即附表一編號2所示犯行 3 周冠廷販賣第二級毒品，處有期徒刑貳年捌月。未扣案之行動電話壹支（含門號0000000000號SIM 卡壹張）及犯罪所得新臺幣肆仟伍佰元均沒收，於全部或一部不能沒收或不宜執行沒收時，追徵其價額。 即附表一編號3所示犯行 4 周冠廷販賣第二級毒品，處有期徒刑貳年捌月。未扣案之行動電話壹支（含門號0000000000號SIM 卡壹張）及犯罪所得新臺幣伍仟元均沒收，於全部或一部不能沒收或不宜執行沒收時，追徵其價額。 即附表一編號4所示犯行